臺灣臺北地方法院民事裁定　　　　　　　　　　　　九十三年度訴字第二０四二號
　　聲　請　人　秦愛春
　　相　對　人　癸○○
　 　　　　　 　己○○
　　　　　　　　戊○○
　　　　　　　　丁○○
　　　　　　　　丙○○
　　　　　　　　辛○○○
　　　　　　　　甲○○
　　　　　　　　乙○○
　　　　　　　　壬○○
　　　　　　　　子○○
　　　　　　　　庚○○○
　　共　　　同
　　訴訟代理人　黃謙恩律師
　　相　對　人　成銘營造有限公司
　　法定代理人　許龍財
右聲請人因相對人癸○○、己○○、戊○○、丁○○、丙○○、辛○○○、甲○○、
乙○○、壬○○、子○○、庚○○○、成銘營造有限公司間侵權行為損害賠償事件聲
請閱覽卷宗，本院裁定如左：
    主  文
許可聲請人閱覽、抄錄或攝影本院九十三年度訴字第二０四二號卷內文書，或預納費
用，本院付與卷宗影本或節本。
    理  由
一、按「當事人得向法院書記官聲請閱覽、抄錄或攝影卷內文書，或預納費用聲請付
    與繕本、影本或節本。」、「第三人經當事人同意或釋明有法律上之關係，而為
    前項之聲請者，應經法院裁定許可。」民事訴訟法第二百四十二條第一項、第二
    項分別定有明文。
二、本件聲請人主張其與本院九十三年度訴字第二０四二號原告即相對人分別於民國
    八十年、八十二年間，先後與第三人興橋建設股份有限公司（下稱興橋公司）簽
    訂合建契約書，興建坐落台北市○○街○段二百二十一號建物。嗣興橋公司於八
    十八年四月間，與前揭訴訟被告成銘營造有限公司（下稱被告）就積欠之工程款
    ，成立本院八十八年度北調字第三○三七號調解程序筆錄，同意由興橋公司給付
    新台幣（下同）四千九百一十八萬零三十五元予被告，事後被告於同年六月持上
    開調解程序筆錄，協調由聲請人與原告代償部分工程款，乃與聲請人及原告簽立
    協議書，以促早日完工，並由聲請人簽發三張支票交付被告。則聲請人就本件侵
    權行為損害賠償事件確實有法律上之利害關係，爰聲請閱覽該卷宗等語，並提出
    協議書一份為證。
三、經查，前揭訴訟事件係原告因前開合建契約所受分配之台北市○○街○段二百二
    十一號一樓等建物，為被告持前開調解程序筆錄聲請本院九十年拍字第七五○號
    裁定，進而以本院九十一年度執字第六○二號強制執行事件，聲請查封原告所有
    之上開建物，原告乃另以本院九十二年度訴字第四九○二號債務人異議之訴事件
    ，請求撤銷該強制執行程序，嗣因本院上開債務人異議之訴判決本件原告勝訴，
    原告於本件訴訟依民法第一百八十四條第一項前段規定，請求被告賠償原告因合
    建分配之十九間房屋部分，向華南商業銀行、第一商業銀行設定抵押貸款之利息
    損害等情，此有該起訴狀、前揭裁定、判決在卷可證。而聲請人與原告均為前開
    合建契約之當事人，復為前開拍賣抵押物裁定之相對人，聲請人及原告亦與被告
    簽訂之前開協議書，依該協議書第一條、第六條約定，由聲請人及原告簽發一千
    五百萬元支票交付被告，用以支付合建建物之各項未完成工程項目及費用，且被
    告與興橋公司所達成之調解，具有執行名義之工程款債權暨法定抵押權，被告於
    實施該法定抵押權時，僅先就起造人名義為聲請人及原告等人名義以外之建物聲
    請法院拍賣，此有該協議書在卷足憑，則被告持上開拍賣抵押物裁定查封前開合
    建建物，顯然涉及被告是否違反上開協議書約定，堪認聲請人就前揭訴訟，有法
    律上之利害關係。故聲請人之聲請，核與首揭法條規定相符，爰裁定如主文所示
    。
四、據上論結，本件聲請為有理由，裁定如主文。
中　　　華　　　民　　　國　　九十三　　年　　 十一 　　月　　 十六 　　日
                              民事第六庭  法  官    姜悌文
正本係照原本作成
本裁定不得抗告
中　　　華　　　民　　　國　　九十三　　年　　十一　　月　　    二十　　日
                                          書記官    陳鳳瀴
